# 融资融券业务中，出借给证劵公司股票的账务处理

提问人：于呈 时间：2015-06-04 16:05:22
陈老师及各位版主好！现有已问题咨询如下：
在证劵公司的融资融券业务中，自有股票池不足或根据投资者需要，证劵公司向甲公司借其持有某上市公司的股票，证劵公司会支付一定的费用，请问出借方甲公司如何进行账务处理？
谢谢老师的解答！

回答人：chenyiwei
应比照证券公司作为融券业务借出方的处理原则进行处理。 根据《企业会计准则解释第 4 号》第九条的规定，“关于融券业务，证券公司融出的证券，按照《企业会计准则第 23 号--金融资产转移》有关规定，不应终止确认该证券，但应确认相应利息收入。”

提问人：zengfengxia 时间：2015-06-05 11:00:39
如果是交易性金融资产借出，持有目的已经发生改变，仍作为交易性金融资产后续计量及披露吗？

回答人：chenyiwei
现在报表中也没有“交易性金融资产”这个项目了，统一称为“以公允价值计量且其变动计入当期损益的金融资产”，且这类金融资产与其他类别之间也是不允许重分类的。

提问人：寒江雪 71 时间：2015-06-12 10:44:33
公司将原在交易性金融资产核算的股票用于融资融券，先将其由交易性金融资产转入可供出售金融资产，再计提融出证券；待融券结束后，再转回至可供出售，最后在转回至交易性金融资产，这样是不允许的吧？

回答人：chenyiwei
交易性金融资产和其他类别之间不允许重分类。